【裁判字號】    95,訴,518
【裁判日期】    950803
【裁判案由】    違反毒品危害防制條例
【裁判全文】
臺灣新竹地方法院宣示判決筆錄           95年度訴字第518號
公  訴  人  臺灣新竹地方法院檢察署檢察官
被      告  乙○○
                      號（現因另案在臺灣新竹監獄受刑中）
指定辯護人  本院公設辯護人  甲○○
上列被告因違反毒品危害防制條例一案，經檢察官提起公訴（95
年度毒偵字第719 號）後，聲請本院改依協商程序而為判決，於
中華民國95年08月03日下午3 時20分在本院刑事第七法庭宣示判
決，出席職員如下：
法官起立朗讀判決主文、犯罪事實要旨、處罰條文，及告以上訴
限制、期間並提出上訴狀之法院，且諭知記載其內容：
一、主  文：
    乙○○施用第一級毒品，累犯，處有期徒刑拾月。
二、犯罪事實要旨：
（一）乙○○前曾於民國93年8 月間，因違反毒品危害防制條例
      案件，經本院於93年8 月23日，以93年度竹北簡字第167
      號判處有期徒刑6 月，嗣於同年9 月6 日確定，於93年10
      月28日入監執行，並於94年4 月27日因縮刑期滿執行完畢
      。
（二）乙○○前於87年間，因違反毒品危害防制條例案件，經本
      院依職權以87年度訴字第351 號裁定送觀察、勒戒結果，
      認無繼續施用毒品傾向，於87年11月11日自勒戒處所釋放
      ，而由本院以87年度訴字第351 號判決免刑確定。
（三）乙○○另於88年8 間，因施用毒品案件，經本院於88年3
      月13日，以88年度毒聲字第1617號裁定送觀察、勒戒後，
      認有繼續施用毒品之傾向，經本院於88年11月17日，以88
      年度毒聲字第2558號裁定令入戒治處所施以強制戒治1 年
      ，其後因執行屆滿3 月且經戒治所成效評定合格，認無繼
      續戒治之必要，再經臺灣新竹地方法院檢察署檢察官（下
      稱檢察官）聲請停止戒治，經本院於89年5 月9 日以89年
      度毒聲字第1230號裁定停止戒治，所餘戒治期開並付保護
      管束，本次犯行嗣經本院於94年4 月29日，以94年度訴字
      第205 號刑事判決判處有期徒刑3 月，嗣經臺灣高等法院
      於94年11月28日，以94年度上訴字第1973號刑事判決駁回
      上訴確定。詎乙○○於89年6 月14日出戒治處所後，又於
      保護管束期間內之89年10月9 日，於臺灣新竹地方法院檢
      察署採尿檢驗前26小時某不詳時間，在新竹縣市不詳地點
      ，施用第一級毒品海洛因1 次，因違反保護管束應遵守事
      項情節重大，旋由本院於89年11月20日以89年度毒聲字第
      2727號裁定撤銷停止戒治，令入戒治處所施以強制戒治，
      本次犯行嗣經本院於94年4 月29日，以94年度訴字第205
      號刑事判決判處有期徒刑7 月，嗣經臺灣高等法院於94年
      11 月28 日，以94年度上訴字第1973號刑事判決駁回上訴
      確定。
（四）乙○○於前開尚未執行強制戒治殘餘期間之際，又分別於
      90年3 月7 日上午10時許回溯96小時期間內，在新竹縣市
      不詳地點，施用第二級毒品安非他命1 次，為警於90 年3
      月6 日23時30分許，在新竹市○○路65號前，查獲其持有
      安非他命2 包（毛重19.5公克），並經本院於94年4 月29
      日，以94年度訴字第205 號刑事判決判處有期徒刑4 月，
      嗣經臺灣高等法院於94年11月28日，以94年度上訴字第19
      73號刑事判決駁回上訴確定。另於91年3 月間，因施用第
      二級毒品安非他命，經檢察官提起公訴並聲請強制戒治，
      強制戒治部分並經本院於91年6 月11日，以91年度毒聲字
      第344 號裁定令入戒治處所施以強制戒治1 年，於91年10
      月27日入戒治處所執行強制戒治，並於92年2 月8 日戒治
      期滿執行完畢。同時本次施用毒品犯行亦經本院於91年11
      月29日，以91年度易字第506 號刑事判決判處有期徒刑5
      月，於同年12月23日確定。
（五）乙○○不知警惕，又於94年11月間，再因違反毒品危害防
      制條例案件，經本院於95年4 月14日，以95年度竹簡字第
      418 號刑事簡易判決判處有期徒刑6 月，嗣於同年5 月8
      日確定
（六）乙○○仍不知悔改，於前開強制戒治處分執行完畢釋放後
      5 年內，復基於施用第一級毒品海洛因的犯罪意思，於95
      年4 月8 日上午某時許，在新竹縣竹北市○○路○ 段150
      巷156 號朋友郭文銓住處內，以將海洛因粉末摻入香煙內
      再點火吸食之方式，施用第一級毒品海洛因1 次。嗣於95
      年4 月8 晚上11時20分許，為警在上開處所查獲，經警採
      集其尿液送驗結果，呈嗎啡陽性反應，始悉上情。
三、處罰條文：
    毒品危害防制條例第10條第1 項，刑法第11條前段、修正前
    刑法第47條。
四、協商判決除有刑事訴訟法第455 條之4 第1 項第1 款於本訊
    問程序終結前，被告撤銷協商合意或檢察官撤回協商聲請者
    ；第2 款被告協商之意思非出於自由意志者；第4 款被告所
    犯之罪非第455 條之2 第1 項所定得以協商判決者；第6 款
    被告有其他較重之裁判上一罪之犯罪事實者；第7 款法院認
    應諭知免刑或免訴、不受理者情形之一，及違反同條第2 項
    「法院應於協商合意範圍內為判決；法院為協商判決所科之
    刑，以宣告緩刑或2 年以下有期徒刑、拘役或罰金為限」之
    規定者外，檢察官與被告均不得上訴。
五、如有前項得上訴之情形，得自收受宣示判決筆錄送達之日起
    10日內，向本院提出上訴書狀，上訴於第二審法院。
中    華    民    國    95    年    8     月    3     日
                  刑事第四庭      書  記  官  鄧雪怡
                                  審判長法官  馮俊郎
以上正本證明與原本無異。
中    華    民    國    95    年    8     月    7     日
                                  書  記  官  鄧雪怡
附錄本案處罰實體法條全文：
毒品危害防制條例第10條第1 項：
施用第一級毒品者，處6 月以上5 年以下有期徒刑。


司法院資訊處製作；財團法人民間司法改革基金會備份。
